臺灣新北地方法院板橋簡易庭民事判決
111年度板簡字第271號
原      告  黃甄甄  

被      告  林清和  

上列當事人間請求侵權行為損害賠償事件，原告提起刑事附帶民
事訴訟（110年度審附民字第692號），經刑事庭裁定移送審理，
於民國111年3月16日言詞辯論終結，本院判決如下：
    主      文
被告應給付原告新臺幣肆拾萬肆仟零肆元，及自民國一百一十年
八月二十七日起至清償日止，按年息百分之五計算之利息。
原告其餘之訴駁回。
本判決原告勝訴部分得假執行；原告其餘假執行之聲請駁回。
    事 實 及 理 由
一、原告主張：
（一）被告於民國109年11月14日22時25分許，在新北市○○區○○
      路0段000號風之嗓卡拉OK店內，與原告因酒後發生口角，
      被告竟基於傷害之犯意，持續徒手毆打並拉摔、踹踢原告
      ，致原告受有頭部鈍傷、右腹壁挫傷、右肩膀挫傷、右前
      臂挫傷、左手部擦傷、雙小腿挫傷等傷害。店內客人劉瑀
      玲見狀前去阻止，被告竟亦基於傷害之犯意，踹踢劉瑀玲
      ，致劉瑀玲受有頭部與臉部鈍傷、雙肩膀挫傷、左腕部挫
      傷、右膝部挫傷等傷害（下稱系爭事件）。
（二）原告因系爭事件，受有如下之傷害，茲分述如下。
    ⒈醫療費用179,612元：看診及至台中榮總開刀費用。
    ⒉看護費用22,500元：住院9天，每日需看護2,500元共22,50
      0元。
    ⒊工作損失124,000元：以5個月、每月24,800元計算，共計1
      24,000元。
　　⒋精神慰撫金173,888元：受傷後一直都有後遺症，無法正常
      作息，需要吃藥睡覺、頭痛、腰痛。
      為此，爰依侵權行為之法律關係，請求被告應給付原告50
      0,000元，及自起訴狀繕本送達翌日起至清償日止，按年
      息百分之5計算之利息。
二、被告則以：不願意賠償，原告請求沒有道理並聲明：原告之
    訴駁回。
三、原告主張之事實，業據提出診斷證明書暨醫療費用收據等件
    影本為證，被告並經本院以110年度審訴字第542號刑事判決
    判處：「林清和犯傷害罪，處拘役伍拾日，如易科罰金，以
    新臺幣壹仟元折算壹日；又犯傷害罪，處拘役肆拾日，如易
    科罰金，以新臺幣壹仟元折算壹日。應執行拘役捌拾日，如
    易科罰金，以新臺幣壹仟元折算壹日。」此有前揭判決附卷
    可稽，被告則以前詞置辯。
四、按因故意或過失，不法侵害他人之權利者，負損害賠償責任
    。不法侵害他人之身體或健康者，對於被害人因此喪失或減
    少勞動能力或增加生活上之需要時，應負損害賠償責任。不
    法侵害他人之身體、健康、名譽、自由、信用、隱私、貞操
    ，或不法侵害其他人格法益而情節重大者，被害人雖非財產
    上之損害，亦得請求賠償相當之金額，民法第184條第1項前
    段、第193條第1項、第195條第1項前段分別定有明文。查原
    告因被告之故意行為致受系爭傷勢，則原告自得依上開規定
    請求被告賠償其所受損害。請求賠償之項目及金額，茲分列
    如下：
（一）醫藥費用179,612元部分：
　　　原告主張因系爭事件受傷支出醫療費用179,612元乙節，
      業據其提出臺中榮民總醫院診斷證明書暨醫療費用收據、
      衛生福利部雙和醫院醫療費用收據等件為證，經核與原告
      所受傷勢之治療相符相當，是原告請求被告賠償醫療費用
      179,612元，自屬有據。
（二）看護費用22,500元部分：
　　　本件原告主張因系爭事件開刀而於住院期間需專人照護，
      得請求看護費用22,500元乙節，雖無看護費用收據，然業
      已提出診斷證明書為證。依臺中榮民總醫院110年9月17日
      開立之診斷證明書處置意見欄位記載：「110年09月01日
      因上述症狀就醫並經門診入院，110年09月02日接受腰椎
      椎間盤切除及椎板切除併脊突間固定物置入手術，110年9
      月9日出院，110年09月17日門診復查，不宜劇烈運動，住
      院期間需專人照護生活，宜休養一個月，宜背架使用，宜
      門診追蹤」等語，可見原告手術住院期間共需專人照護9
      天應為可採，又原告主張住院期間以每日2,500元計算看
      護費用，與國內目前一般僱請看護之人力費用相當，堪認
      合理，是以原告主張請求看護費用22,500元（計算式：2,
      500元9日＝22,500元），洵屬有據。
（三）工作損失124,000元部分：
　　⒈原告主張系爭事件需休養5個月，而受有不能工作損失124,
      000元等情，固據提出前開診斷證明書為憑，惟查臺中榮
      民總醫院110年11月9日開立之診斷證明書處置意見：「……
      110年11月09日門診復查，宜再休養一個月」；臺中榮民
      總醫院110年12月7日開立之診斷證明書處置意見：「……11
      0年12月07日門診復查，宜再休養一個月」，堪認原告於1
      10年9月1日至111年1月7日止確有因傷不能工作而需休養
      之情。
    ⒉又原告主張其每月收入為24,800元，雖未提出收入證明，
      惟依為原告之年齡、能力、技能、社會經驗等觀之，在通
      常情形下，其從事勞動工作每月可能之收入，至少應不低
      於基本工資，本院認以法定基本工資為本件計算基礎，應
      稱合理，又依行政院勞動部公布之一般勞工基本工資，自
      110年1月1日起至110年12月31日實施之每月基本工資為24
      ,000元，自111年1月1日起至111年12月31日實施之每月基
      本工資為25,250元，依此計算，堪認原告因傷不能工作之
      損失為101,892元（計算式：24,000元4＋25,250元×7/30＝
      101,892元，元以下四捨五入），逾此之請求，難謂有據
      。
（四）精神慰撫金173,888元部分：
      按非財產上損害之慰撫金數額，究竟若干為適當，應斟酌
      兩造身分、地位及經濟狀況，俾為審判之依據，最高法院
      著有76年臺上字第1908號判例足資參考。原告主張因系爭
      事件，受有頭部鈍傷、右腹壁挫傷、右肩膀挫傷、右前臂
      挫傷、左手部擦傷、雙小腿挫傷之傷害，致原告身心受創
      至鉅，請求慰撫金173,888元。經本院審酌原告學歷為高
      職肄業、案發時在卡拉OK店顧櫃台、有一間不動產；被告
      為高工畢業、木工師傅、月收入不穩定、有不動產，及被
      告實際加害情形及原告所受傷勢及精神上受損害程度等一
      切情狀，認原告請求被告賠償精神慰撫金173,888元，核
      屬過高，應減為100,000元，始為適當。逾此部分之請求
      ，尚乏依據，應予駁回。
（五）綜上，本件原告得請求被告賠償之金額為404,004元（計
      算式：179,612元＋22,500元＋101,892＋100,000元＝404,004
      元）。
五、從而，原告依侵權行為之法律關係，請求被告給付404,004
    元，及自起訴狀繕本送達翌日即自110年8月27日起至清償日
    止，按年息百分之5計算之利息，為有理由，應予准許。逾
    此部分之請求，為無理由，應予駁回。
六、本件原告勝訴部分係依簡易訴訟程序所為被告敗訴之判決，
    爰依職權宣告假執行；原告敗訴部分，其假執行之聲請已失
    所付麗，應併予駁回。
七、本件事證已臻明確，兩造其餘之主張、陳述暨攻擊防禦方法
    與證據，經本院斟酌後，認與本件判決結果已不生影響，故
    不一一加予論述，附此敘明。
八、由刑事庭移送民事庭之附帶民事訴訟案件，免納裁判費用，
    此有刑事訴訟法第504條第2項之明文規定。據此，原告提起
    本件刑事附帶民事訴訟請求被告賠償損害，依法無需繳納裁
    判費，另綜觀卷內資料，兩造復無其他訴訟費用之支出，爰
    無庸宣告兩造各應負擔訴訟費用之金額。
中    華    民    國    111    年    4    月    6    日
                      臺灣新北地方法院板橋簡易庭
                            法  官  呂安樂
以上為正本係照原本作成。
如不服本判決，應於送達後20日內，向本院提出上訴狀並表明上
訴理由，如於本判決宣示後送達前提起上訴者，應於判決送達後
20日內補提上訴理由書（須附繕本）。
中    華    民    國    111    年    4    月    6    日
                            書記官  陳佩瑩